CRISTINA MONTOYA URIBE

Ingeniera Administradora, Especialista en Analítica, con experiencia en pasarelas de pagos, medios de pagos y canales. Con conocimientos en: proyectos, indicadores, extracción de datos, manejo de bases de datos, modelos analíticos, proyecciones y gestión. Me considero una persona creativa, inquieta por aprender cosas nuevas con disciplina para lograr nuevos retos y capacidad de análisis para gestionar la toma de decisiones. Con habilidades para la innovación, la comunicación, el relacionamiento, el análisis y el trabajo en equipo.

EXPERIENCIA

Bogotá, Colombia
Mar 2022 – Actualidad

Especialista de datos Kushki S.A.

Creación de lógicas para extracción de datos, implementación de KPI y lógicas de conciliación contable a través de dashboard y generación de Insights para la mejora de procesos.

Medellín, Colombia *Mar 2021 – Mar 2022*

Analista Analítica de Productos y Canales *Bancolombia S.A.*

Conocimiento en extracción de datos con lenguajes de programación, modelos analíticos y optimización de procesos. Áreas de canales y productos.

Medellín, Colombia Feb 2018 – Mar 2021

Analista Medios de Pago Bancolombia S.A.

Desarrollo de conocimientos en proyectos, análisis económico, extracción de datos, proyecciones y gestión, con el fin de optimizar uso de medios de pago.

EDUCACIÓN

Medellín, Colombia Ago 2017 – Sep 2018 Especialista en Analítica Universidad Nacional de Colombia

Medellín, Colombia Ene 2013 – Dic 2017 Ingeniera Administradora Universidad Nacional de Colombia

INFORMACIÓN DE CONTACTO

Email:

cmontoyau@unal,edu.co

Dirección:

Carrera 21 #63b-21 (501)

Fecha de nacimiento:

18 septiembre de 1993

Nacionalidad:

Colombiana

HABILIDADES

- Liderazgo
- Resolución de problemas
- Trabajo en equipo

PROGRAMAS

SQL

Python

Power bi

Quicksight

R

REFERENCIAS

Ana Milena Velásquez

Bancolombia +57 3214680035

Diego Arboleda IDRD +57 3192284742